【裁判字號】    97,交聲,2565
【裁判日期】    980625
【裁判案由】    聲明異議
【裁判全文】
臺灣高雄地方法院交通事件裁定        97年度交聲字第2565號
原處分機關  高雄市政府交通局
異  議  人  甲○○
上列受處分人因聲明異議案件，對於高雄市政府交通局民國97年
10月14日所為之處分（原處分案號：高市交裁字第裁
32-E00000000 號），聲明異議，本院裁定如下：
    主  文
異議駁回。
    理  由
一、本件異議意旨詳如附件刑事聲明異議狀所載。
二、按「汽車駕駛人停車時，有下列情形之一者，處新臺幣（以
    下同）6 百元以上1 千2 百元以下罰鍰：九、停車時間、位
    置、方式、車種不依規定。」，道路交通管理處罰條例第56
    條第1 項第9 款定有明文。次按，停車處標誌「指46」、「
    指47」，用以指示公共停車場之位置。設於停車場入口處附
    近，面向行車方向；本標誌為藍底白字，並得以附牌說明指
    示方向、車種、收費時間、收費方式及停車場名稱；專用性
    停車位（停靠區），其寬度、長度、專用車種及適用時機由
    主管機關視實際需要設置，其地面應加繪白色專用車輛標字
    或圖案，並得配合設置標誌告示，道路交通標誌標線號誌設
    置規則第118 條第1 、2 項、第190 條第7 項均有明文規定
    。
三、查本件受處分人即異議人（下稱異議人）甲○○將車牌號碼
    XKD-311 號重型機車停放於新竹市火車站前設置之「自行車
    專用」停車區，而於民國97年8 月10日10時5 分許為新竹市
    警察局以拍照方式採證，並以異議人違反道路交通管理處罰
    條例第56條第1 項第9 款規定掣單逕行舉發，嗣後原處分機
    關再依道路交通管理處罰條例第56條第1 項第9 款之規定裁
    處異議人罰鍰600 元，並製有高市交裁字第裁32-E00000000
    號違反道路交通管理事件裁決書1 紙在卷可憑。而異議人亦
    不爭執其於上揭時、地有上開違規行為，則本件執勤警員本
    其維護交通秩序、公眾安全職責所為之舉發，自應受到合法
    、正確之推定，合先敘明。
四、經查，新竹市政府為配合推動節能減碳政策，鼓勵全民使用
    無污染交通工具接駁大眾運輸，乃於97年5 月6 日發布新聞
    稿宣導規劃包括本件舉發地點在內2 處區域為自行車專用停
    車區，並於97年6 月27日以府交管字第0970065032號辦理公
    告；該等自行車專用停車區○設○○○道路交通標誌標線號
    誌設置規則第118 條、第190 條之規定，於停車場入口附近
    、面對行車方向設置藍底白字之「指46」標誌牌面1 面，下
    加1 面「自行車專用Bicycle Only禁停機車」附牌，以中英
    文說明可停放之車種名稱，並於地面劃設「自行車專用」字
    樣告示，及設有自行車專用停車架等情，已據新竹市政府98
    年1 月7 日府交管字第097014 0467 號函文說明在案，復有
    該府98年4 月1 日府交管字第0980034061號函文檢附之97年
    5 月6 日新竹市政府新聞資料、97年6 月27日府交管字第
    0970065032號公告、新竹火車站前自行車專用停車區現場相
    片4 張等件在卷可稽，可以認定。
五、綜上，本件舉發地點既已依道路交通標誌標線號誌設置規則
    相關規定，設置指示標誌、附牌、劃設專用性停車位完畢，
    且設有自行車專用停車架，則本件異議人仍將前開機車停放
    該處，確有汽車駕駛人停車車種未依規定之違規行為，至為
    灼然。本件異議人具狀漫指舉發附牌擺設位置、方向失當，
    致機車駕駛人難以查知；本件舉發地點地面未標示專用車輛
    之標字或圖案，不符專用性停車位之成立要件，辯稱其於本
    件未有舉發之違規事實云云，非但於法不合，並與客觀事證
    相違背，殊無可採。
六、綜上，本件異議人既有上開違規之事實，則原處分機關援引
    上揭規定，而予以裁罰，依法並無違誤或不當，是本件異議
    人之異議為無理由，應予以駁回。
七、據上論結，爰依道路交通管理處罰條例第87條第2 項，道路
    交通案件處理辦法第19條，裁定如主文。
中    華    民    國    98    年    6     月    25    日
                  交通法庭    法  官  陳思睿
以上正本證明與原本無異。
如不服本裁定，應於收受送達後5 日內向本院提出抗告狀（應附
繕本）。
中    華    民    國    98    年    6     月    29    日
                              書記官  何慧娟


司法院資訊處製作；財團法人民間司法改革基金會備份。
